【裁判字號】    90,易,3012
【裁判日期】    901107
【裁判案由】    傷害
【裁判全文】
臺灣臺中地方法院刑事判決                          九十年度易字第三Ｏ一二號
    公  訴  人  臺灣台中地方法院檢察署檢察官
    被      告  丙○○
                乙○○
右列被告等因傷害案件，經檢察官聲請簡易判決處刑（九十年度偵字第七九二四、一
三九五二號），本院台中簡易庭認不宜以簡易判決處刑，移由本院依通常刑事程序審
理（九十年度中簡字第一五九七號），本院判決如左：
    主  文
丙○○、乙○○共同傷害人之身體，各處拘役貳拾日，如易科罰金，均以佰元折算
壹日。
    事  實
一、丙○○、乙○○二人為夫妻關係，民國八十九年十月三十一日上午十一時三十分
    許，其二人駕駛車牌號碼ＭＶ–七八三五號自小客車，在台中市○○區○○路一
    段二六一號之「聯信商業銀行」前，因停車問題與甲○○（另案因傷害罪，經本
    院判處拘役五十五日，緩刑二年確定）發生爭執，雙方仍生口角，丙○○與乙○○竟共同基於傷害之犯意聯絡，由丙○○手持鐵棍（未據扣案，且非屬違禁物）
    毆打甲○○之手臂，乙○○則以雙手與甲○○進行拉扯，因致甲○○受有左右臉
    部挫擦傷、左手肘挫擦傷及右前頸部挫擦傷等傷害。
二、案經甲○○訴由台中市警察局第四分局報請臺灣台中地方法院檢察署檢察官聲請
    簡易判決處刑，本院台中簡易庭認不宜以簡易判決處刑，移由本院依通常刑事程
    序審理。
    理  由
一、程序方面，撤回告訴為訴訟上行為，核與「和解」為私法上之契約行為者有別。
    故告訴乃論之罪，縱經當事人私行「和解」，願撤回其告訴，但如未經告訴人依
    刑事訴訟法第二百三十八條第一項規定，在第一審辯論終結前，向該第一審法院
    以書狀或言詞表示撤回告訴之意思，仍不生撤回告訴之效力（最高法院七十四年
    度台上字第三一一九號判決參照）。而此之所謂「第一審法院」，應係指執行所
    告訴之本案審判職務之法院，而非行政上之法院或另案之審判法院，故若未於本
    案中為撤回告訴之表示，而係於另案審理中為撤回之表示者，自不生合法撤回之
    效力。查本案告訴人甲○○前於本院九十年度中簡上字第一Ｏ六號其被訴傷害乙○○一案審理中，以被告身分與本案被告乙○○達成和解，並出具撤回告訴狀，
    惟上開撤回之意思表示並非向公訴人為之，撤回之書狀亦未送達予公訴人，並轉
    送本院，其於偵查中及本院審理中復表明不願撤回告訴，其於另案中所為撤回告
    訴之表示，自不生合法撤回本案告訴之效力，合先敘明。
二、訊之被告丙○○、乙○○固不否認有於右揭時地，因停車問題，而與告訴人甲○○發生口角並進而相互拉扯之情事，惟矢口否認有手持鐵棍或徒手傷害告訴人甲○○之行為，並辯稱：當日係告訴人毆打被告二人，且告訴人遲至九十年二月間
    始申請開立診斷證明書等語。惟查，右揭傷害事實，業據告訴人甲○○指訴綦詳
    ，並有杏豐醫院診斷證明書一紙附於偵查卷內可參，另被告丙○○案發當時，確
    有手持鐵棍和被告乙○○共同與告訴人發生衝突拉扯，告訴人並因而受傷等情，
    亦據證人鐘巧筑於偵查中及本院九十年度中簡上字第一Ｏ六號告訴人甲○○被訴
    傷害被告乙○○一案調查中證述明確（見本院九十年度中簡上字第一Ｏ六號刑事
    卷九十年五月二日訊問筆錄），再參諸告訴人甲○○於八十九年十一月一日至杏
    豐醫院就診時所受左右臉部挫擦傷、左手肘挫擦傷及前頸部挫擦傷等傷害之部位
    及傷勢，足見告訴人甲○○確有因與被告丙○○、乙○○發生衝突，而遭被告丙○○手持鐵棍毆打及遭被告乙○○徒手傷害之事實，被告丙○○、乙○○上開所
    辯，核非可採。本案事證明確，被告丙○○、乙○○共同傷害犯行，足以認定。
三、核被告丙○○、乙○○所為，係犯刑法第二百七十七條第一項之普通傷害罪，其
    二人就上開傷害犯行，彼此間有犯意之聯絡及行為之分擔，均為共同正犯。爰審
    酌被告丙○○、乙○○犯罪之動機、目的、手段、所生之危害、告訴人甲○○所
    受傷勢及未能達成民事和解，且否認犯行等一切情狀，各量處如主文所示之刑，
    並均諭知易科罰金折算之標準。至被告丙○○所有且用以毆打告訴人之鐵棍一支
    ，因未據扣案，且無足資識別之標記，復非屬違禁物，為免日後執行困難，爰不
    予沒收之諭知，附此敘明。
據上論斷，應依刑事訴訟法第四百五十二條、第二百九十九條第一項前段，刑法第二
十八條、第二百七十七條第一項、第四十一條第一項前段，罰金罰鍰提高標準條例第
一條前段、第二條，判決如主文。
中      華      民國    九十      年     十一     月      七      日
                                    臺灣臺中地方法院刑事第七庭
                                        法  官  林  宗  成
右正本證明與原本無異。
如不服本判決，應於判決送達後十日內向本院提出上訴狀，上訴於臺灣高等法院臺中
分院( 須附繕本 )。
                                        書記官
中      華      民      國    九十      年     十一     月      七      日
附錄論罪科刑法條：
刑法第二百七十七條第一項：
傷害人之身體或健康者，處三年以下有期徒刑、拘役或一千元以下罰金。


司法院資訊處製作；財團法人民間司法改革基金會備份。
